
\vspace{1.8em}
\begin{minipage}{\textwidth}
\stepcounter{mallinumber}
\textbf{Tüüpsõnamall \arabic{mallinumber}\,\vadja{jõutu}}\\

\begin{sideways}
\begin{tabular}{l l}
muutvormimall & tunnused \\
\hline
\underline{jõ}\,+\,\underline{u}\,+\,tu & \textsc{ sg nom } \\
\underline{jõ}\,+\,vv\,+\,\underline{u} & \textsc{ sg gen } \\
\underline{jõ}\,+\,\underline{u}\,+\,tua & \textsc{ sg par } \\
\underline{jõ}\,+\,\underline{u}\,+\,tusõ & \textsc{ sg ill } \\
\underline{jõ}\,+\,vv\,+\,\underline{u}\,+\,z & \textsc{ sg ine } \\
\underline{jõ}\,+\,vv\,+\,\underline{u}\,+\,ss & \textsc{ sg ela } \\
\underline{jõ}\,+\,vv\,+\,\underline{u}\,+\,llõ & \textsc{ sg all } \\
\underline{jõ}\,+\,vv\,+\,\underline{u}\,+\,ll & \textsc{ sg ade } \\
\underline{jõ}\,+\,vv\,+\,\underline{u}\,+\,lt & \textsc{ sg abl } \\
\underline{jõ}\,+\,vv\,+\,\underline{u}\,+\,ssi & \textsc{ sg tra } \\
\underline{jõ}\,+\,vv\,+\,\underline{u}\,+\,ssaa & \textsc{ sg ter } \\
\underline{jõ}\,+\,vv\,+\,\underline{u}\,+\,ka & \textsc{ sg com } \\
\underline{jõ}\,+\,vv\,+\,\underline{u}\,+\,d & \textsc{ pl nom } \\
\underline{jõ}\,+\,\underline{u}\,+\,tujõ & \textsc{ pl gen } \\
\underline{jõ}\,+\,\underline{u}\,+\,tuit & \textsc{ pl par } \\
\underline{jõ}\,+\,\underline{u}\,+\,tuisõ & \textsc{ pl ill } \\
\underline{jõ}\,+\,\underline{u}\,+\,tuiz & \textsc{ pl ine } \\
\underline{jõ}\,+\,\underline{u}\,+\,tuiss & \textsc{ pl ela } \\
\underline{jõ}\,+\,\underline{u}\,+\,tuillõ & \textsc{ pl all } \\
\underline{jõ}\,+\,\underline{u}\,+\,tuill & \textsc{ pl ade } \\
\underline{jõ}\,+\,\underline{u}\,+\,tuilt & \textsc{ pl abl } \\
\underline{jõ}\,+\,\underline{u}\,+\,tuissi & \textsc{ pl tra } \\
\underline{jõ}\,+\,\underline{u}\,+\,tuissaa & \textsc{ pl ter } \\
\underline{jõ}\,+\,\underline{u}\,+\,tuika & \textsc{ pl com } \\
\end{tabular}
\end{sideways}
\captionof{table}{Tüüpsõna \arabic{mallinumber}\,\textit{jõutu} ekstraheeritud muutvormimallid.}
\label{tab:tüüpsõnamall-jõutu}

\end{minipage}

 
\vspace{1em}
\noindent Tüüpsõna ei hõlma teisi lekseeme vormi\-sõnastikus.
